臺灣高等法院刑事裁定
109年度聲字第761號
聲  請  人  
即  被  告  田清華（原名田清忠）




選任辯護人  林永祥律師
上列聲請人即被告因違反毒品危害防制條例案件（本院109 年度
上訴字第510號），聲請具保停止羈押，本院裁定如下：
    主  文
聲請駁回。
    理  由
一、聲請意旨略以：聲請人即被告甲○○於偵查中已供出上手徐忠
    豪且亦已自白在案，應有減刑之適用，是否涉犯最輕本刑五
    年以上之重罪，尚有疑義；其次，被告完全配合檢警調查，
    並無虛偽隱匿之情，且被告前有多次入監之紀錄，足認被告
    不論刑期長短，均主動到案執行，難認有逃亡之虞或有相當
    理由認有逃亡之虞。又本案發生於民國000年0月0日下午，
    被告回想當日為大年初三，下午陪同妻女回鶯歌娘家後即前
    往彰化、雲林，有ETC通行資料可佐，足認被告並未前往桃
    園市大園區一代與劉祺楓交易，原審認定被告販賣毒品予劉
    祺楓，即有違誤，此相關證據尚待被告調取，被告實有交保
    之必要。且同案被告余孫家玲同樣涉犯販賣第二級毒品罪，
    起訴之犯行達18次，卻因認罪而未受羈押，反觀被告僅涉嫌
    1次犯行，因不認罪而受羈押，恐有押人取供或逼迫被告認
    罪之嫌。此外，被告罹患舌癌需追蹤治療，並有高齡之父母
    及未成年子女需照顧，自無逃亡可能，請准予具保停止羈押
    云云。
二、按被告及得為其輔佐人之人或辯護人，得隨時具保，向法院
    聲請停止羈押，刑事訴訟法第110條第1項固有明文。次按羈
    押之目的在於確保刑事偵查、審判程序之完成，及刑事執行
    之保全，或預防反覆實施特定犯罪。羈押之被告除有刑事訴
    訟法第114條各款所列情形之一，經具保聲請停止羈押，不
    得駁回外，其他犯罪經羈押之被告應否許可停止羈押，事實
    審法院本有斟酌訴訟進行程度及其他情事自由裁量之權（最
    高法院46年台抗字第6號判例、99年度台抗字第96號、第120
    號裁定意旨參照）。
三、經查：
　㈠被告因違反毒品危害防制條例案件，經本院訊問後，認被告
    涉犯毒品危害防制條例第4條第2項之販賣第二級毒品罪，犯
    罪嫌疑重大，為法定刑最輕本刑5年以上有期徒刑之重罪，
    復經原審判處有期徒刑7年3月在案，有相當理由認有逃亡之
    虞，具刑事訴訟法第101條第1項第3款之羈押原因，且有羈
    押之必要，於民國109年2月12日裁定執行羈押在案。
　㈡雖被告矢口否認本案犯販賣毒品犯行，然依證人劉祺楓之證
    言、卷附通訊監察譯文所示被告與劉祺楓之對話內容，與被
    告之供述，已足認被告涉犯販賣第二級毒品犯行，犯罪嫌疑
    重大；至被告辯稱108年2月7日下午陪同妻女回娘家，不可
    能前往劉祺楓所指交易地點云云，經本院調閱被告所稱駕駛
    之車號00-0000號車輛於108年2月5日至2月10日間之國道ETC
    通行紀錄，該車輛並無於108年2月7日通行國道之紀錄，有
    遠通電收股份有限公司回函在卷可稽，可見被告此部分所辯
    ，尚無從動搖其上開犯罪嫌疑重大之認定。而被告所涉犯係
    毒品危害防制條例第4條第2項之罪名，法定刑為無期徒刑或
    七年以上有期徒刑，縱被告合於同條例第17條第1項之減刑
    規定，然該規定僅係處斷刑上之減免，並未變更該罪名之犯
    罪類型，原有法定刑自不受影響，聲請意旨稱被告減輕其刑
    後，所犯即非屬最輕本刑五年以上有期徒刑之罪，顯有誤會
    。
　㈢被告所涉犯者為重罪，且經原審量處有期徒刑7年3月，衡以
    趨吉避凶、脫免刑責、不甘受罰之基本人性，及刑度愈重，
    被告逃亡可能愈高之經驗法則，本件自有相當理由認被告逃
    匿以規避審判程序之進行及刑罰執行之可能性甚高，故被告
    具羈押之原因甚明。本院權衡國家刑事司法權之有效行使、
    社會秩序及公共利益、被告人身自由之私益及防禦權受限制
    之程度，認對被告維持羈押處分尚屬適當、必要，合乎比例
    原則，為確保日後仍有進行訴訟，或執行刑罰之可能情形，
    仍有繼續羈押被告之必要。雖被告主張其就另案所犯罪刑均
    配合到案執行，足見無逃亡之虞云云，然本案被告經原審量
    處有期徒刑7年3月之狀況，與前案所執行之罪刑程度明顯不
    同，實無從僅以被告前無通緝紀錄，即推認於本案無逃亡之
    可能性。至同案被告余孫家玲是否受羈押，與被告本身是否
    具有羈押原因與羈押必要性之審查無關；又被告之健康與家
    庭狀況，亦與前開羈押原因及必要性之判斷無涉，被告以此
    指摘本案羈押裁定不當，自非有據。
　㈣此外，本案復查無刑事訴訟法第114條各款所列不得駁回具保
    聲請之情形。從而，被告徒憑前詞，聲請具保停止羈押，為
    無理由，應予駁回。
據上論斷，應依刑事訴訟法第220條，裁定如主文。
中　　華　　民　　國　　109 　年　　3 　　月　　30　　日
                  刑事第二十二庭審判長法　官  洪于智
                                      法　官  陳銘壎
                                      法　官  汪怡君
以上正本證明與原本無異。
如不服本裁定，應於收受送達後五日內向本院提出抗告狀。
                                      書記官  賴怡孜
中　　華　　民　　國　　109 　年　　3 　　月　　31　　日